臺北高等行政法院裁定
110年度交上字第312號
上  訴  人  余士榮                                  
被 上訴 人  新北市政府交通事件裁決處

代  表  人  李忠台        
上列當事人間交通裁決事件，上訴人對於臺灣新北地方法院民國
110年8月24日110年度交字第323號行政訴訟判決，提起上訴，本
院裁定如下：
    主  文
上訴駁回。
上訴審訴訟費用新臺幣柒佰伍拾元由上訴人負擔。
    理　由
一、按對於交通裁決事件之判決提起上訴，非以其違背法令為理
    由，不得為之，且應於上訴理由中表明原判決所違背之法令
    及其具體內容，或依訴訟資料可認為原判決有違背法令之具
    體事實等事由，行政訴訟法第237條之9第2項準用第235條第
    2項、第236條之1定有明文。又判決不適用法規或適用不當
    者，為違背法令；有下列各款情形之一者，其判決當然違背
    法令：㈠判決法院之組織不合法、㈡依法律或裁判應迴避之法
    官參與裁判、㈢行政法院於權限之有無辨別不當或違背專屬
    管轄之規定，但其他法律別有規定者，從其規定、㈣當事人
    於訴訟未經合法代理或代表、㈤違背言詞辯論公開之規定、㈥
    判決不備理由或理由矛盾，復為同法第237條之9第2項準用
    第236條之2第3項、第243條所明定。倘對於交通裁決事件之
    判決提起上訴，係依行政訴訟法第243條第1項規定，以判決
    有不適用法規或適用不當為理由時，其上訴理由應表明原判
    決所違背之法令、法則及其具體內容；若係依同條第2項所
    列各款情形為理由時，亦應揭示合於該條項各款之事實。是
    對於交通裁決事件判決之上訴，非以其違背法令，且於上訴
    理由中表明前開事由之一者，不得為之；如上訴未依此項方
    法表明者，即難認為已對交通裁決事件之判決違背法令有具
    體指摘，並不適法。
二、爭訟概要：上訴人前因肇事致人受傷而逃逸，自民國109年2
    月10日起吊銷駕駛執照，3年內不得考領在案（下稱前處分
    ），嗣上訴人於109年11月25日晚間11時20分許，駕駛車號0
    00-000號普通重型機車，行經臺北市○○區○○路000號前時，
    為警當場查獲「駕駛執照業經吊銷，仍駕車」之違規事實予
    以舉發；俟被上訴人因上訴人逾越應到案期限60日以上，仍
    未繳納罰鍰或到案陳述不服舉發，乃審認其有此一違規事實
    ，遂依道路交通管理處罰條例第21條第1項第4款等規定，於
    110年4月6日以新北裁催字第48-A00U4U136號違反道路交通
    管理事件裁決，處原告罰鍰新臺幣（下同）9,000元（下稱
    原處分）。然上訴人不服原處分而提起行政訴訟，經臺灣新
    北地方法院於110年8月24日以110年度交字第323號行政訴訟
    判決，駁回上訴人之訴；惟上訴人猶不服原判決，故提起本
    件上訴。
三、上訴意旨略以：上訴人之前並非酒駕，肇事逃逸後亦已與被
    害人和解，且無前科亦無發生車禍事故，僅屬輕微事故，吊
    扣車牌或駕照即屬已足，前處分吊銷駕駛執照實屬過重。因
    上訴人已深感悔悟，請從輕量罰，新聞報導情節較上訴人為
    嚴重之案件，是否有吊銷駕照尚非無疑，上訴人前案情節輕
    微，被上訴人逕予吊銷駕照實屬因人設事；爰提起本件上訴
    ，併訴請將原判決廢棄，暨原處分撤銷等語。
四、經查：原判決就上訴人有本件「駕駛執照業經吊銷，仍駕車
    」之違規事實，及被上訴人所為原處分之合法性，暨其主張
    如何不足採等事項，均詳予論述在案；復敘明上訴人主張前
    處分吊銷駕照實屬過重乙節，業經法院判決駁回，於109年2
    月10日確定，前處分並非原判決之審查對象，上訴人以前處
    分過重而訴請撤銷原處分，自無可採。另核上訴人之上訴理
    由，毋寧僅係重述其於原審已提出但未據原判決採納之主張
    ，且未就原審取捨證據、認定事實之職權行使，有任何指摘
    其為不當，亦未具體表明原判決如何合於不適用法規或適用
    不當情形，並揭示該法規之條項或其內容，及合於準用之行
    政訴訟法第243條第1項或第2項所列各款事實，難認對於判
    決違背法令已有具體之指摘。是依首揭說明，上訴人之上訴
    為不合法，應予駁回。
五、依行政訴訟法第237條之8第1項、第237條之9第2項、第236
    條之2第3項、第249條第1項前段、第104條，民事訴訟法第9
    5條、第78條，並確定上訴人應負擔之訴訟費用額為其已繳
    費上訴裁判費750元，而裁定如主文。
中　　華　　民　　國　　111 　年　　12　　月　　5 　　日
                    臺北高等行政法院第一庭
                              審判長法  官  蕭忠仁
                                    法  官  羅月君
                                    法  官  黃翊哲
上為正本係照原本作成。
不得抗告。
中　　華　　民　　國　　111 　年　　12　　月　　5 　　日
　　　　　　　　　　　　　　　      書記官　李芸宜